【裁判字號】    95,訴,150
【裁判日期】    950417
【裁判案由】    毒品危害防制條例
【裁判全文】
臺灣彰化地方法院刑事判決               95年度訴字第150號
公  訴  人  臺灣彰化地方法院檢察署檢察官
被      告  甲○○
上列被告因違反毒品危害防制條例案件，經檢察官提起公訴（九
十四年度毒偵字第六０二二號），暨移送併案審理（九十五年度
毒偵字第六六八號），本院認有刑事訴訟法第二百七十三條之一
第一項之情形，而改依簡式審判程序判決如下：
    主  文
甲○○連續施用第一級毒品，累犯，處有期徒刑壹年貳月；又施
用第二級毒品，累犯，處有期徒刑伍月。應執行有期徒刑壹年陸
月。
    事  實
一、甲○○曾於民國（下同）九十三年間，因違反毒品危害防制
    條例案件，經本院以九十三年度訴字第八九號刑事判決判處
    有期徒刑一年，其不服提起上訴，復經其撤回上訴而告確定
    ；又因恐嚇案件，經本院以九十三年度易緝字第四八０號判
    決判處有期徒刑四月確定；嗣二案經本院裁定應執行有期徒
    刑一年三月確定，入監執行，業於九十四年五月二十三日縮
    短刑期執行完畢。又其前因施用毒品案件，經臺灣臺中地方
    法院裁定移送觀察、勒戒後，認有繼續施用毒品之傾向，復
    經臺灣臺中地方法院裁定令入戒治處所施以強制戒治一年，
    經強制戒治滿三月後，其成效經評定合格，無繼續戒治之必
    要，由臺灣臺中地方法院裁定停止戒治並付保護管束，迄八
    十八年六月二十四日期滿，未經撤銷其停止戒治，而視為業
    已執行期滿，並由臺灣臺中地方法院以八十七年度訴字第七
    五三號判決免刑確定。又因施用第一、二級毒品案件，由本
    院以八十九年度毒聲字第五五二三號裁定令入戒治處所施以
    強制戒治一年，經強制戒治滿三月後，其成效經評定合格，
    無繼續戒治必要，經本院以九十年度毒聲字第一三八九號裁
    定停止戒治，所餘戒治期間付保護管束，於九十年十一月二
    十七日保護管束期滿，且未經撤銷停止強制戒治，而所犯刑
    事案件部分，則經本院判處有期徒刑一年六月，其不服提起
    上訴，經臺灣高等法院臺中分院及最高法院均駁回其上訴而
    告確定（業已執行完畢）；另因施用毒品案件，經本院以九
    十二年度毒聲字第二六六八號裁定移送戒治處所施予強制戒
    治一年，惟因毒品危害防制條例關於刑事處遇程序嗣已修正
    而未執行，此部分所犯刑事案件部分，則經本院於九十三年
    四月七日以九十三年度訴字第八九號判決判處有期徒刑一年
    ，其不服提起上訴，嗣因被告撤回其上訴而告確定（業已執
    行完畢）。詎其仍不知悔改，於前開強制戒治執行完畢釋放
    後五年內，復基於施用第一級毒品海洛因之概括犯意，自九
    十四年八月某日起至九十五年三月十七日上午十時許止，在
    其位於彰化縣彰化市○○里○○路○段九五巷二０號四樓之
    住所及彰化縣彰化市○○路○段四七八巷二三號居所等處，
    以將第一級毒品海洛因摻水置放於注射針筒中，注射於手臂
    之方式，連續施用第一級毒品海洛因多次，平均約二天施用
    一次。另基於施用第二級毒品甲基安非他命之犯意，於九十
    四年十月十七日中午十二時許，在彰化縣鹿港鎮○○路○段
    六六九號一樓內，以將第二級毒品甲基安非他命置於玻璃球
    吸食器內，點火加熱使成氣體後吸食之方式，施用第二級毒
    品甲基安非他命一次。嗣於九十四年十月十七日下午二時五
    十分許，在彰化縣鹿港鎮○○路○段六六九號一樓內，為警
    查獲，且經警採集尿液送驗，結果呈甲基安非他命及嗎啡陽
    性反應，暨其於本院審理時自白其餘犯行，而循線查悉上情
    。
二、案經彰化縣警察局鹿港分局報請臺灣彰化地方法院檢察署檢
    察官偵查起訴，暨彰化縣警察局彰化分局報請臺灣彰化地方
    法院檢察署檢察官移送併案審理，本院認有刑事訴訟法第二
    百七十三條之一第一項之情形，而改依簡式審判程序審理。
    理  由
一、按除被告所犯為死刑、無期徒刑、最輕本刑為三年以上有期
    徒刑之罪或高等法院管轄第一審案件者外，於刑事訴訟法第
    二百七十三條第一項程序進行中，被告先就被訴事實為有罪
    之陳述時，審判長得告知被告簡式審判程序之旨，並聽取當
    事人、代理人、辯護人及輔佐人之意見後，裁定進行簡式審
    判程序；除簡式審判程序及簡易程序案件外，第一審應行合
    議審判，刑事訴訟法第二百七十三條之一第一項、第二百八
    十四條之一分別定有明文。本件被告甲○○所犯係死刑、無
    期徒刑、最輕本刑為三年以上有期徒刑或高等法院管轄第一
    審案件以外之罪，並於本院行準備程序時就被訴事實為有罪
    之陳述，本院合議庭依前揭規定，經評議結果，裁定改由受
    命法官獨任行簡式審判程序，先予敘明。
二、上揭事實，業據被告迭於警詢中及本院行準備程序與審理時
    均坦承不諱，且其於九十四年十月十七日為警查獲時所採取
    之尿液，經送鑑驗結果，確呈甲基安非他命及嗎啡陽性反應
    ，此有彰化縣警察局鹿港分局委託檢驗尿液代號與真實姓名
    對照單及彰化縣衛生局九十四年十月三十一日煙檢字第九四
    四六五八號煙毒尿液檢驗成績書各一紙附卷可稽。再參以施
    用第一級毒品海洛因具有成癮性，被告前又已有施用毒品之
    犯行，有其前案紀錄可憑，且經觀察勒戒、強制戒治及刑之
    執行後，仍再次施用毒品，被告顯有難以戒斷，且已成癮之
    情事，故雖被告於九十四年十月十七日為警查獲前三日以外
    之施用第一級毒品海洛因之犯行未經採尿鑑驗，然依前開說
    明，亦應認被告之自白確與事實相符，洵堪採信。再查，被
    告曾因施用毒品案件，經臺灣臺中地方法院裁定移送觀察、
    勒戒後，認有繼續施用毒品之傾向，復經臺灣臺中地方法院
    裁定令入戒治處所施以強制戒治一年，經強制戒治滿三月後
    ，其成效經評定合格，無繼續戒治之必要，由臺灣臺中地方
    法院裁定停止戒治並付保護管束，迄八十八年六月二十四日
    期滿，未經撤銷其停止戒治，而視為業已執行期滿，並由臺
    灣臺中地方法院以八十七年度訴字第七五三號判決免刑確定
    。又因施用第一、二級毒品案件，由本院以八十九年度毒聲
    字第五五二三號裁定令入戒治處所施以強制戒治一年，經強
    制戒治滿三月後，其成效經評定合格，無繼續戒治必要，經
    本院以九十年度毒聲字第一三八九號裁定停止戒治，所餘戒
    治期間付保護管束，於九十年十一月二十七日保護管束期滿
    ，且未經撤銷停止強制戒治，而所犯刑事案件部分，則經本
    院判處有期徒刑一年六月，其不服提起上訴，經臺灣高等法
    院臺中分院及最高法院均駁回其上訴而告確定（業已執行完
    畢）；另因施用毒品案件，經本院以九十二年度毒聲字第二
    六六八號裁定移送戒治處所施予強制戒治一年，惟因毒品危
    害防制條例關於刑事處遇程序嗣已修正而未執行，此部分所
    犯刑事案件部分，則經本院於九十三年四月七日以九十三年
    度訴字第八九號判決判處有期徒刑一年，其不服提起上訴，
    嗣因被告撤回其上訴而告確定（業已執行完畢）等情，有該
    判決書、臺灣高等法院被告全國前案紀錄表及臺灣彰化地方
    法院檢察署刑案資料查註紀錄表在卷足憑，被告顯係於受強
    制戒治執行完畢釋放後，五年內再犯毒品危害防制條例第十
    條第一、二項之罪，依同條例第二十三條第二項規定，應依
    法論科。綜上所述，本件犯罪事證明確，被告前開犯行洵堪
    認定。
三、核被告甲○○所為，係犯毒品危害防制條例第十條第一項之
    施用第一級毒品罪及同條第二項之施用第二級毒品罪。被告
    為施用毒品而持有第一、二級毒品，其持有之低度行為均應
    為施用之高度行為所吸收，均不另論罪。被告先後多次施用
    第一級毒品之犯行，時間均緊接，所犯又係構成要件相同之
    罪，顯係基於概括犯意反覆為之，為連續犯，應依刑法第五
    十六條規定，以一罪論，並加重其刑。又查被告係自九十四
    年八月某日起至九十五年三月十七日上午十時許止，連續施
    用第一級毒品海洛因多次，而公訴人僅就被告於九十四年十
    月十五日下午一時許施用第一級毒品海洛因一次之犯行提起
    公訴，該未經起訴之部分，與檢察官已提起公訴之部分，因
    被告係基於概括犯意而為之，具有連續犯之裁判上一罪關係
    ，其一部起訴之效力及於全部，故本院自得併予審究，併此
    敘明。又其所犯上開二罪，犯意各別，行為互殊，且犯罪構
    成要件亦不同，應予分論併罰。復查被告曾因違反毒品危害
    防制條例案件，經本院以九十三年度訴字第八九號判決判處
    有期徒刑一年，其不服提起上訴，復經其撤回上訴而告確定
    ；又因恐嚇案件，經本院以九十三年度易緝字第四八０號判
    決判處有期徒刑四月確定；嗣二案經本院裁定應執行有期徒
    刑一年三月確定，入監執行，業於九十四年五月二十三日縮
    短刑期執行完畢等情，有臺灣彰化地方法院檢察署刑案資料
    查註紀錄表及臺灣高等法院被告全國前案紀錄表等件在卷可
    參，被告於受有期徒刑之執行完畢後，五年內再犯有期徒刑
    以上之罪，為累犯，應依刑法第四十七條規定，分別加重其
    刑，並就施用第一級毒品部分依法遞加重其刑。爰審酌被告
    前曾有施用毒品犯行，經送觀察勒戒、強制戒治執行完畢釋
    放後，猶不知悔改，再施用毒品不輟，不僅戕害自身健康，
    更辜負國家將之視為病人，並施以長時間之戒治處遇之苦心
    ，惟其對他人權益之侵害仍屬有限，於警詢中及本院行準備
    程序與審理時均已坦承犯行，暨其犯罪動機、目的、手段、
    施用之次數、期間及其智識程度、生活狀況等一切情狀，分
    別量處如主文所示之刑，並定應執行刑。
據上論斷，應依刑事訴訟法第二百七十三條之一第一項、第二百
九十九條第一項前段，毒品危害防制條例第十條第一項、第二項
、第二十三條第二項，刑法第十一條前段、第五十六條、第四十
七條、第五十一條第一項第五款，判決如主文。
本案經檢察官田德煙到庭執行職務。
中    華    民    國    95    年    4     月    17    日
                  刑事第一庭          法  官  簡璽容
以上正本證明與原本無異。
如不服本判決，應於判決送達後十日內向本院提出上訴狀 (須附
繕本 )。
中    華    民    國    95    年    4     月    20    日
                                      書記官  王惠嬌
毒品危害防制條例第10條
施用第一級毒品者，處6 月以上5 年以下有期徒刑。
施用第二級毒品者，處3 年以下有期徒刑。


司法院資訊處製作；財團法人民間司法改革基金會備份。
